# 关于非经常性损益

提问人：孤 单 的力量 时间：2023-03-19 10:59:26
陈版好，公司的其他权益工具投资——股权投资取得的分红作为投资收益，是否属于非经常性损益呢，因为是投资活动是否属于非经常性损益？谢谢版主！

回答人：chenyiwei
考虑该项投资是否拟长期持有，其收益和分红是否稳定，是否已成为本企业收益的稳定来源等。
如果该被投资企业某年因获得非经常性收益而向股东大额分红，这种情况预计的可预见的未来不会重复出现的，则相关的超出正常水平的股利收益属于非经常性损益。

提问人：孤 单 的力量 时间：2023-03-20 23:14:20
陈版好！增值税进项加计抵减符合非经营性损益定义吗？由于该政策是阶段性政策，目前看来相关部门每期都有到期延期，目前延期至 2023 年 12 月 31 日，是否存在符合“性质特殊和偶发性”，故属于非经常性损益。

回答人：chenyiwei
“该政策是阶段性政策，目前看来相关部门每期都有到期延期，目前延期至 2023 年 12 月 31 日”，但目前并不确定2024 年后是否还会继续延长该政策。故基于谨慎考虑，建议作为非经常性损益。